臺灣高等法院刑事判決　　　　　　　　100年度上訴字第166號
上　訴　人
即　被　告　賴俊宏
選任辯護人　余西鈞（扶助律師）
上列上訴人因毒品危害防制條例案件，不服臺灣板橋地方法院99
年度訴字第2126號，中華民國99年11月25日第一審判決（起訴案
號：臺灣板橋地方法院檢察署98年度偵字第26342號），提起上
訴，本院判決如下：
    主  文
原判決關於販賣第三級毒品（即原判決附表編號一至四部分）及
執行刑部分均撤銷。
賴俊宏所犯如附表編號一至四所示之販賣第三級毒品，共四罪，
各處如附表編號一至四主文欄所示之刑。應執行有期徒刑貳年陸
月，未扣案之販賣第三級毒品所得新臺幣仟肆佰伍拾元沒收，
如全部或一部不能沒收時，以其財產抵償之，扣案之電子磅秤壹
個、帳冊（即筆記本）壹本、行動電話手機壹支（含00000000
00號SIM卡壹張）均沒收。
    事  實
壹、賴俊宏明知愷他命（Ketamine，俗稱Ｋ他命），為毒品危害
    防制條例第2 條第2 項第3 款規定之第三級毒品，不得非法
    販賣，竟意圖營利，基於販賣第三級毒品愷他命之犯意，分
    別為下列犯行：
一、賴俊宏於民國98年6月30日6時43分許及同日18時27分許，以
    其所有之0000000000號行動電話手機1支，先後與其前女友
    高瑞雅所使用之0000000000號行動電話（高瑞雅係向賴俊宏
    轉達林佳蓉欲購買愷他命5公克之意思）及成年人林佳蓉（
    綽號「佳佳」）所使用之0000000000號行動電話聯繫有關販
    賣愷他命與林佳蓉之交易細節後，旋賴俊宏於同日晚間，在
    臺北縣板橋市（已改制為新北市板橋區，下同）四川路2段
    239 號9樓之2林佳蓉與高瑞雅之租屋處樓下，以新臺幣（下
    同）2,000元之價格，販賣約5公克之愷他命予林佳蓉。
二、賴俊宏於98年6月22日，以其所有0000000000號行動電話手
    機1支，與成年人陳怡璇（綽號「小妮」）所使用之0000000
    000號行動電話聯繫有關販賣愷他命予陳怡璇之交易細節後
    ，旋賴俊宏在臺北縣板橋市○○街61號4樓陳怡璇住處樓下
    ，以300元之價格，販賣約1公克之愷他命予陳怡璇。
三、賴俊宏於98年6月28日，以其所有之0000000000號行動電話
    手機1支，與陳怡璇所使用之0000000000號行動電話聯繫有
    關販賣愷他命予陳怡璇之交易細節後，旋賴俊宏在上開陳怡
    璇之住處樓下，以350元之價格，販賣約1公克之愷他命予陳
    怡璇。
四、賴俊宏於98年8月4日10時18分許，以其所有之0000000000號
    行動電話手機1支，與陳怡璇所使用之0000000000號行動電
    話聯繫有關販賣愷他命予陳怡璇之交易細節後，賴俊宏旋於
    當日上午至真實姓名年籍不詳之綽號「小傑」之住處，以70
    0元之價格向「小傑」購得愷他命約2公克後，再於當日上午
    至上開陳怡璇住處樓下，以800元之代價，將該約2公克之愷
    他命售與陳怡璇。
貳、嗣：(一)警方於98年7月7日11時許，至臺北縣板橋市○○路○
    段23 9號9樓之2林佳蓉與高瑞雅之租屋處扣得賴俊宏所有、
    供販賣愷他命所用之電子磅秤1個、帳冊（即筆記本）1本等
    物。(二)復於同(7)日17時30分許持搜索票至臺北縣板橋市○
    ○街61號4樓陳怡璇之住處扣得上開含MDMA及愷他命成分之
    米黃色錠劑碎塊1個。(三)再循線於同年8月6日上午10時15分
    許（起訴書誤載為11時30分許），持搜索票至臺北縣板橋市
    ○○路○段55號5樓501室正點旅社查獲賴俊宏，並於賴俊宏
    隨身皮夾內起出其供自己施用而持有之愷他命3包（淨重2.2
    58公克，驗餘淨重2.2565公克）。(四)另原審於99年11月11日
    審判期日當庭扣押賴俊宏所有之上開行動電話手機1支（含
    000 0000000號SIM卡1張）。
參、案經臺北縣政府警察局移送臺灣板橋地方法院檢察署檢察官
    偵查起訴。
    理  由
壹、程序部分：
    證人高瑞雅於警詢之證述、林佳蓉偵查中證述之證據能力：
    被告辯護人以證人高瑞雅、林佳蓉之上開審判外陳述供述未
    經對質詰問，主張其審判外陳述無證據能力。惟查：
    一刑事被告詰問證人之權利，係憲法所保障之基本人權及訴
      訟權基本內容之一，不容任意剝奪。不當剝奪被告詰問證
      人之機會，不僅妨害其訴訟防禦權之行使，亦有礙於真實
      之發現，自為法所不許。刑事訴訟法於92年2月6日修正、
      增訂公布施行之前及之後，於第166條、第171條均規定當
      事人或辯護人有詰問證人之權利；於檢察官偵查中，第
      248條第1項（未修正）亦明定「訊問證人時，如被告在場
      者，被告得親自詰問」。但此項權利之行使，須以被告或
      辯護人（偵查中辯護人僅得陳述意見）在場為前提。同法
      第159條之1第2項所稱「被告以外之人於偵查中向檢察官
      所為之陳述，除顯有不可信之情況者外，得為證據」，固
      屬法律所規定之證據適格，而具證據能力。然此項得為證
      據之被告以外之人於偵查中向檢察官所為之陳述，必須係
      已經賦予被告或其辯護人在場得以行使詰問權之機會者，
      始得作為判斷之依據，此觀同法第196條規定「證人已由
      法官合法訊問，且於訊問時予當事人詰問之機會，其陳述
      明確別無訊問之必要者，不得再行傳喚」即明。如檢察官
      於偵查中訊問被告以外之人之程序，未予被告或其辯護人
      在場得依上開規定行使詰問權之機會，除被告於審判程序
      中明示捨棄詰問權之行使，或有刑事訴訟法第159條之3所
      列各款之情形以外，均應傳喚該陳述人到庭依法具結，使
      被告或其辯護人針對該被告以外之人於偵查中向檢察官所
      為之陳述，有行使反對詰問權之機會。否則該偵查中向檢
      察官所為陳述，雖屬傳聞證據之例外，仍不得作為認定犯
      罪事實之判斷依據（最高法院96台上字第2234號判決意旨
      參照）。次按刑事訴訟法規定，檢察官代表國家偵查犯罪
      、實施公訴，必須對於被告之犯罪事實負舉證責任，依法
      其有訊問被告、證人及鑑定人之權責，證人、鑑定人且須
      具結，而實務運作時，偵查中檢察官向被告以外之人所取
      得之陳述，原則上均能遵守法律規定，不致違法取供，其
      可信性極高，為兼顧理論與實務，乃於修正刑事訴訟法時
      ，增列第159條之1第2項，明定被告以外之人（含被害人
      、證人、共同被告、共犯等）於偵查中向檢察官所為陳述
      ，除顯有不可信之情況者外，得為證據。所謂顯有不可信
      之情況，係指法院無待進一步調查，從卷證本身作形式上
      觀察，一望即可就其陳述予以發現而言（最高法院96年度
      台上字第5559號判決意旨參照）。
    二證人林佳蓉於偵查中作證具結時，被告與辯護人均未在場
      ，原審審理中被告認罪，檢察官捨棄傳喚高瑞雅，被告與
      辯護人捨棄傳喚林佳蓉，均無對證人高瑞雅、林佳蓉行對
      質詰問權。於本院審理中，經被告聲請傳喚證人高瑞雅、
      林佳蓉。惟林佳蓉經本院傳拘無著，有送達傳票回證、拘
      提報告書在卷可稽，而有刑事訴訟法第159條之3第3款所
      在不明傳喚不到之情事。是證人林佳蓉在99年5月26日偵
      訊中，經檢察官告以刑事訴訟法第180條、第181條拒絕證
      言權並告以具結義務後拒絕作證，從形式上觀之，並無顯
      有不可信之情況，且被告、辯護人亦無提出任和事證說明
      證人林佳蓉上開證詞有顯有不可信之情事，其偵查中之證
      言，本即有證據能力，復經傳拘無著，其偵查中之證述自
      可採為認定被告犯罪之依據。另證人高瑞雅在本院由被告
      及辯護人行對質詰問權，其警詢中就被告犯罪情節之陳述
      較本院為詳盡，且為證明犯罪所必要，有證據能力，得採
      為認定被告犯罪之證據。
貳、實體部分
一、訊據被告賴俊宏固坦承有交付第三級毒品之事實，惟矢口否
    認販賣犯行，辯稱：陳怡璇、林佳蓉請伊詢問藥頭比較價錢
    ，伊雖有交付毒品給二人，但非販賣云云。被告辯護人為被
    告主張本件雖有交付毒品事實，至多構成轉讓、幫助施用甚
    或合資購買等語。
二、惟查：
  (一)關於販賣K他命予林佳蓉即附表編號一部分：
  1.證人林佳蓉於偵查中證稱：賴俊宏是高瑞雅前男友，000000
    0000為伊持用之手機，在98年間有施用愷他命，賴俊宏曾請
    伊用愷他命，伊也曾向賴俊宏買過愷他命，每次都拿400、
    500元，都不到1公克的量，高瑞雅稱伊為佳佳，也曾向賴俊
    宏拿安眠藥，至於是否為一粒眠伊不清楚等語。經檢察官提
    示98年6月30日6時43分及同日18時27分之通訊監察譯文後，
    其稱：是伊請高瑞雅向賴俊宏要5公克愷他命，兩次通訊監
    察譯文所說5個，是指要買5克愷他命之同一件事，第二通電
    話是賴俊宏來電向伊確認，確認後賴俊宏確實有拿毒品到伊
    與高瑞雅在四川路租屋處樓下，因為當時心情不好，所以買
    了2千多元，另外6月29日跟賴俊宏說要買10塊海綿指的是買
    安眠藥（見偵卷第133-134頁）等語。經核與證人高瑞雅在
    本院審理中證稱98年6月30日6時許林佳蓉要其打電話給被告
    賴俊宏詢問如何拿到毒品K他命或安眠藥，安眠藥裡也可能
    含有K他命成分等情及其在警詢中供稱：98年6月30日6時43
    分伊以持用之0000000000手機撥給0000000000之賴俊宏，稱
    「佳佳」要拿5公克K他命等情（見偵卷第36頁）相符。
  2.依偵卷第60頁之98年6月30日6時43分24秒之高瑞雅以000000
    0000門號撥打給被告賴俊宏之通訊監察譯文內容如下：
    A（賴俊宏）：我心情不好。
    B（高瑞雅）：你要喝酒喔，來我這裡呀我跟你喝，還有佳
    佳要跟你拿「東西」。
    A：好呀，我在外面耶。
    B：他要「5個裝在一起」喔。
    A：我知道呀，我在外面。
    B：你啥時過來？
    A：晚一點吧。
    另同日18時27分13秒由被告賴俊宏持用手機撥與林佳蓉之
    0000000000之通訊監察譯文，
    A（賴俊宏）：喂，你有打給我喔。
    B（林佳蓉）：對呀，我要跟你...，我要5個。
    另被告於稍後之19時49分51秒去電林佳蓉稱「我快到了」，
    三者互相核對，足認被告於接獲高瑞雅來電後，主動去電林
    佳蓉確認是否要5公克之K他命，隨後並至林佳蓉住處交付K
    他命。與證人高瑞雅、林佳蓉上開證述情節相符。至被告及
    辯護人以林佳蓉該次係購買安眠藥云云，惟依證人林佳蓉所
    述，安眠藥係6月29日通話中所稱之「海綿」，另證人高瑞
    雅雖於本院審理中附和被告稱5個裝在一起是指所謂一粒眠
    之安眠藥，惟與其在警詢中之供述及詰問初始稱其代林佳蓉
    去電被告要買K他命等情及證人林佳蓉在偵查中上開證述情
    節不符，良以證人高瑞雅在警詢甫遭查獲，其陳述未受相關
    涉案人士、環境之干擾、污染，又與上開通訊監察譯文內容
    若合符節，自應以其在警詢中所稱代林佳蓉向前男友賴俊宏
    詢問K他命之陳述為可採。
  (二)關於販賣K他命予陳怡璇即附表編號二至四部分：
    1.證人陳怡璇於偵查中證稱：98年8月4日跟賴俊宏拿800元
      K他命，賴俊宏送到板橋伊住家樓下，6月拿2次，6月底拿
      1克K他命，6月份拿的K他命1克價格在300-500不等之浮動
      報價等語（見偵卷第114-115頁）。經檢察官提示相關通
      訊監察譯文內容，陳怡璇稱光碟就是K他命，8月4日有向
      賴俊宏拿2克800元之k他命。
    2.98年6月22日16時26分12秒由陳怡璇持用之0000000000撥
      打被告賴俊宏持用之0000000000號手機之通訊監察內容（
      見偵卷第54頁）：
      B（陳怡璇）：那....那個你光碟一片是多少呀？
      A（賴俊宏）：你要的話就3給你好了。
      B：OK 。
      A：因為我沒有....我已經弄好了。
      B：好呀，那就看你什麼時候拿過來給我？
      A：就兩個一起啊。
      B：你不要太晚喔。
      旋於同日17時44分27秒由陳怡璇撥給被告賴俊宏，詢問行
      蹤，並要賴俊宏在下面等，賴俊宏稱「我在下面啦」。
      可證當日陳怡璇向被告詢價後，被告稍後即至陳怡璇板橋
      瑞安街住家樓下交付售價300元之1公克K他命予陳怡璇。
    3.另依偵卷第54頁背面至55頁之98年6月25、26日被告賴俊
      宏與陳怡璇凌晨間之通訊監察譯文，均是陳怡璇在談稱為
      「無字天書」、「鈕釦」（疑似搖頭丸）毒品之相關事情
      ，並央請被告代買。而於98年6月26日凌晨陳怡璇決定購
      買被告所稱效果較好之「鈕釦」後，陳怡璇稱還要1個光
      碟（K他命），被告聯絡後僅有「無字天書」有貨，並於
      當日凌晨3時45分許送到陳怡璇處後，又於98年6月26日中
      午12時36發簡訊予陳怡璇，詢問是否要「青蘋果」。
    4.嗣於98年6月27日18時14分10秒被告賴俊宏撥電話與陳怡
      璇，其內容如下（見偵卷第55頁）：
      A（賴俊宏）：你不是叫我幫你留1個，阿你什麼時候...
      B（陳怡璇）：對阿，拿了喔。
      A：對阿。
      B：OK，我看我今天錢夠不夠，我這邊只有四張耶！
      A：沒關係啦！先給你「插」100。
      B：是喔，哪我明天還可以差那個嗎？
      A：啥。
      B：光碟！
      A：光碟我現在沒有，要6、7點！
      B：現在不是6點多。
      A：對啊，我朋友現在沒有，他好的時候會打給我。
      B：瞭解，你要到時候一起，還是現在先拿給你。
      A：嗯，沒關係，我先拿給你。
      此次通話內容被告原係告知證人陳怡璇已為陳怡璇保留上
      述3.所述「青蘋果」，證人陳怡璇聞被告可以讓其先「插
      」（應是差，即欠款之意）100後，又向被告表示要再欠1
      克之K他命。嗣雙方又自98年6月27日以電話、簡訊聯絡被
      告賴俊宏是否已經拿到K他命，迄98年6月28日凌晨1時49
      分許，被告去電陳怡璇下樓交付K他命。該通訊監察譯文
      內容與扣案之帳冊上記載「6/28小妮1、350」之日期相符
      ，依被告賴俊宏在警詢中供述，該記載意即小妮在6月28
      日以350元向其購買K他命，可見被告於98年6月28日販賣
      1公克350元之K他命予陳怡璇。
  (三)此外，並有原審98年聲監字第000523號及98年聲監續字第
    000485號通訊監察書及通訊監察譯文影本附卷可佐（見偵卷
    第51至62頁）。又警方於98年8月6日上午10時15分許，在臺
    北縣板橋市○○路○段55號5樓501室正點旅社查獲被告所持
    有之白色結晶物質3包，經交通部民用航空局航空醫務中心
    鑑定結果，含愷他命成分，有該中心98年8月20日航藥鑑字
    第0984132號毒品鑑定書影本1紙在卷可參（見偵卷第100頁
    ），該愷他命3包雖非被告販賣予林佳蓉、陳怡璇之毒品，
    惟被告供稱K他命均係向「小傑」所購得（詳如后述），亦
    足推認被告販賣予林佳蓉、陳怡璇之毒品亦係愷他命無訛。
    復有上揭被告所有、供販賣愷他命所用之電子磅秤1個、帳
    冊（即筆記本）1本、行動電話手機1支（含0000000000號
    SIM卡1張）扣案可資佐證。
  (四)營利意圖部分：
    被告於原審審理供承：販賣愷他命給林佳蓉及陳怡璇時，有
    時價格雖相同（指販入與售出之價格相同），但是我從中間
    伊賺取一點毒品，或者我以700元買入，以800元價格賣給陳
    怡璇等語（見原審卷第82頁）。此與98年8月4日通訊監察譯
    文顯示被告向他人詢問「一瓶全新香水」多少錢，對方答稱
    35 ，而被告與陳怡璇在98年8月4日10時23分通話中，陳怡
    璇詢問價格時，被告稱「4」，陳怡璇稱「拿2個」，故被告
    稱進價700元，以800元販賣予陳怡璇之陳述，與通訊監察內
    容符合，可見被告在原審關於意圖營利之自白與事實相符，
    可以採為被告犯罪之證據，而堪認被告係意圖營利而販賣愷
    他命與林佳蓉、陳怡璇，且實際上已獲得不法之利益。至被
    告各次販賣愷他命所得之價金究為若干？證人林佳蓉、陳怡
    璇在警偵詢僅供稱大約價格，因時間相隔久遠，記憶或許不
    清；另被告雖於原審審理時已詳細陳明其各次販賣愷他命所
    得之款項（見原審卷第82頁背面、第84頁背面），惟原審審
    理距離販賣時間亦已逾一年，其記憶亦難免失真，然被告就
    販賣愷他命之行為確有記帳之習慣（見扣案之帳冊1本），
    經與通訊監察譯文互為勾稽結果，亦與證人林佳蓉、陳怡璇
    各在警偵詢及原審所述價格範圍內，故被告販賣K他命所得
    自應以自應上開(三)所比對勾稽為準。
  (五)綜上所述，被告之辯稱僅係幫忙調毒品而非販賣，未有營利
    意圖云云，係卸責之詞，本案事證明確，被告犯行洵堪認定
    。
三、按被告行為後法律有變更者，適用行為時之法律，但行為後
    之法律有利於行為人者，適用最有利於行為人之法律，刑法
    第2 條第1 項定有明文。而行為後法律有變更者，依刑法第
    2 條第1 項之規定為新舊法之比較時，應就罪刑有關之一切
    情形，比較其全部結果，而為整體之適用新法或舊法，不能
    割裂而分別適用有利益之條文（最高法院95年度台上字第64
    83號裁判參照）。本件被告賴俊宏行為後，毒品危害防制條
    例已於98年5月20日修正公布第4條、第11條、第11條之1、
    第17條、第25條，並於同年11月20日生效施行。其中被告行
    為時之毒品危害防制條例第17條原規定為：「犯第4條第1項
    至第4項、第5條第1項至第4項前段、第6條第1項至第4項、
    第7條第1項至第4項、第8條第1項至第4項、第10條或第11條
    第1項、第2項之罪，供出毒品來源，因而破獲者，得減輕其
    刑。」，上開條文修正後規定為：「犯第4條至第8條、第10
    條或第11條之罪，供出毒品來源，因而查獲其他正犯或共犯
    者，減輕或免除其刑。」，並於第17條第2項增列「犯第4條
    至第8條之罪於偵查及審判中均自白者，減輕其刑。」。查
    ，本件被告分別於偵查、審判中自白（詳下四、所述），有
    修正後毒品危害防制條例第17條第2項減輕其刑規定之適用
    ，自以適用修正後毒品危害防制條例之規定較有利於被告，
    合先敘明。
四、按愷他命屬毒品危害防制條例第2條第2項第3款規定之第三
    級毒品。被告賴俊宏意圖營利，先後販賣愷他命與林佳蓉1
    次、陳怡璇3次之行為，核均係犯毒品危害防制條例第4條第
    3項之販賣第三級毒品罪。次按修正後毒品危害防制條例第
    17條第2項有關「於偵查及審判中均自白」之減輕規定，係
    指被告於偵查中歷次之陳述，曾經自白，且於各審級審判中
    歷次之陳述，曾經自白而言。所謂自白，係針對被嫌疑為犯
    罪之事實陳述，不包括該事實之法律評價，與協商程序中一
    併為法律評價之認罪，並不相同。被告或犯罪嫌疑人在偵查
    中，若可認為已對自己被疑為犯罪之事實是認，縱對於該行
    為在刑法上之評價尚有主張，仍無礙於此項法定減刑事由之
    成立（最高法院96年度臺上字第2231號、98年度臺上字第
    448號判決意旨參照）。查被告在警詢中經提示通訊監察譯
    文與扣案帳冊，承認有交付K他命予「小妮」（陳怡璇）、
    佳佳（林佳蓉）等人；在原審就起訴事實認罪，於本院審理
    中則承認交付毒品之事（見偵卷第10至11頁、第107-108頁
    、原審卷第82頁背面、第84頁背面），在本院審理中雖否認
    販賣，但就交付毒品之基本事實自白，應依毒品危害防制條
    例第17條第2項規定減輕其刑。又被告先後出售予林佳蓉一
    次、陳怡璇三次之愷他命均數量甚微，且被告與林佳蓉、陳
    怡璇係朋友關係，應林佳蓉、陳怡璇之請求始販賣愷他命與
    其二人，所圖得之利益微薄，其行為與販賣毒品數量達數公
    斤以上之嚴重危害社會治安情形顯然不同，其零星交易之方
    式與大量走私進口或長期販賣毒品即所謂「大盤」或「中盤
    」之毒梟有間，而販賣第三級毒品罪之法定最輕本刑為有期
    徒刑5年，雖依毒品危害防制條例第17條第2項規定減輕其刑
    ，仍嫌情輕法重，客觀上以一般國民生活經驗法則為之檢驗
    ，足以引起一般人之同情，顯有可資憫恕之處，爰依刑法第
    59條之規定就被告所犯4次販賣第三級毒品罪遞減輕其刑。
五、不另為無罪諭知部分：
  (一)公訴意旨另以：被告賴俊宏基於販賣第三級毒品愷他命之犯
    意，自98年6月間某日起至同年8月4日，在台北縣某處或板
    橋市南雅夜市內，以每公克300-400元代價向綽號「小金」
    、「小傑」之成年男子販入愷他命，認為被告此部分【意圖
    營利販入愷他命時起迄98年6月間某日（應為6月22日）販賣
    予陳怡璇前】亦涉犯販賣第三級毒品罪嫌。
  (二)惟訊之被告賴俊宏否認為販賣毒品而購入愷他命，辯稱：向
    「小金」、「小傑」購買愷他命是供自己施用，一次買多較
    便宜，購買之初並無要販賣等語。按刑事法上販賣之行為概
    念，固不以販入後復行售出為必要，祇要有一於此，罪即成
    立，無非立於禁絕法規範禁制之物品擴散、移移轉之立場而
    為著眼，惟必限於「意圖營利」販入始有販入即生賣出移轉
    效果適用，若基於其他非意圖營利之目的而取得毒品，自無
    上開原則適用。查公訴意旨雖以被告先後於98年6月間某日
    、6月底、8月4日販賣愷他命予陳怡璇，另於98年6月30日販
    賣予林佳蓉，然皆因陳怡璇、林佳蓉來電臨時起意，已如上
    述，屬施用毒品者間互通有無之零星販賣行為，並無證據證
    明被告於96年6月間係意圖營利而向「小金」、「阿傑」購
    買愷他命，故被告於取得愷他命時，尚未構成販賣，原應諭
    知無罪，惟依公訴人所指此部分似與被告賴俊宏在98年6 月
    間首次販賣愷他命予陳怡璇部分有一罪關係，爰不另為無罪
    諭知。
六、撤銷改判：
    原審以被告賴俊宏販賣第三級毒品罪證明確，予以論罪科刑
    ，固非無見。惟：
    (一)就被告於6月間某日（應為6月22日）、6月底某日（應為6
      月28日）販賣毒品之價格應為300元、350元，原審以被告
      自白認係350元、400元，疏未與帳冊、通訊監察內容互為
      核對，即有未洽。
    (二)毒品危害防制條例業於98年5月20日修正公布部分條文，
      因未另訂特別施行日期；且未規定「本法自修正條文自公
      布日施行」，與中央法規標準法第13條規定，尚屬有間，
      自應回歸同條例第36條規定認定生效日期；復因此次修正
      涉及多項授權法規修正或訂定，須有一定施行日期，以完
      備相關法令修訂及作業程序，故應自公布後6個月（即98
      年11月20日）施行。原審誤為自公布日起第3日即98年5月
      22日發生效力，容有誤會。
    (三)關於檢察官起訴之被告基於販賣第三級毒品之犯意，於98
      年6月間某日像綽號「小金」、「小傑」販入愷他命迄98
      年6 月22日販賣予陳怡璇前之犯行，漏未不另為無罪諭知
      ，有已受請求事項未予裁判之誤。
    被告上訴否認販賣，雖無理由，惟原判決既有上開可議，自
    屬無可維持，應由本院撤銷改判。爰審酌被告販賣第三級毒
    品予友人，不僅戕害國民健康，且潛在危及國力，兼衡被告
    犯罪之動機、手段、販賣毒品之次數、所得非多、智識程度
    不高及其犯後坦承犯行，頗有悔意等等一切情狀，分別量處
    如附表所示之刑，並定其應執行之刑為有期徒刑二年六月。
七、沒收：
  1.警方於98年7月7日在臺北縣板橋市○○路○段239號9樓之2林
    佳蓉之租屋處扣得之電子磅秤1個、帳冊（即筆記本）1 本
    暨本院於99年11月11日審判期間當庭扣押之行動電話手機1
    支（含0000000000號SIM卡1張），均係被告所有、供犯上開
    販賣愷他命罪所用之物，業據被告於原審供明在卷，均應依
    毒品危害防制條例第19條第1項前段宣告沒收之；被告各次
    販賣愷他命所得之財物，應依同條例第19條規定宣告沒收之
    ，如全部或一部不能沒收時，以其財產抵償之。
   2.至警方於98年8月6日上午10時15分許，在臺北縣板橋市○
     ○路○段55號5樓501室正點旅社查獲被告持有之愷他命3 包
     。被告於警詢時陳稱甫於98年8月4日晚上7時，在臺北縣板
     橋市南雅夜市內向「小傑」所購得，供自己施用等情（見
     偵卷第14頁、原審審判筆錄），無積極證據證明與本案販
     賣有關，不予沒收。另警方於98年7月7日11時許在臺北縣
     板橋市○○路○段239號9樓之2林佳蓉及高瑞雅之租屋處扣
     得愷他命粉末（毛重0.68公克）、吸食器1支、愷他命殘渣
     袋12個、愷他命殘渣袋1包（20小袋）、分裝袋2包部分，
     證人林佳蓉、高瑞雅於警詢均供稱不知何人所有，被告亦
     稱分裝袋係便於自己攜帶施用，與其餘物品均非供販賣毒
     品所用，無證據證明與本案有關連性，自不得沒收。
據上論斷，應依刑事訴訟法第369條第1項前段、第364條、第299
條第1項前段，毒品危害防制條例第4條第3項、第17條第2項、第
19條第1項，刑法第11條前段、第2條第1項後段、第59條、第51
條第5款，判決如主文。
本案經檢察官陳大偉到庭執行職務。
中    華    民    國   100    年    5     月    25    日
                  刑事第十庭  審判長法  官  宋  祺
                                    法  官  陳明珠
                                    法  官  林孟宜
以上正本證明與原本無異。
如不服本判決，應於收受送達後十日內向本院提出上訴書狀，其
未敘述上訴之理由者並得於提起上訴後十日內向本院補提理由書
（均須按他造當事人之人數附繕本）「切勿逕送上級法院」。
                                    書記官  王靜怡
中    華    民    國   100    年    5     月    25    日
附表：
  ┌──┬─────────────────┬─────┐
  │編號│        主          文            │備      註│
  │    ├──────┬──────────┤          │
  │    │  主    刑  │    從       刑     │          │
  ├──┼──────┼──────────┼─────┤
  │ 一 │賴俊宏販賣第│未扣案之販賣第三級毒│即犯罪事實│
  │    │三級毒品，處│品所得新臺幣貳仟元沒│欄壹、一所│
  │    │有期徒刑壹年│收，如全部或一部不能│示犯行。  │
  │    │陸月。      │沒收時，以其財產抵償│          │
  │    │            │之；扣案之電子磅秤壹│          │
  │    │            │個、帳冊（即筆記本）│          │
  │    │            │壹本、行動電話手機壹│          │
  │    │            │支（含0000000000號SI│          │
  │    │            │M卡壹張）均沒收。   │          │
  ├──┼──────┼──────────┼─────┤
  │ 二 │賴俊宏販賣第│未扣案之販賣第三級毒│即犯罪事實│
  │    │三級毒品，處│品所得新臺幣佰元沒│欄壹、二所│
  │    │有期徒刑壹年│收，如全部或一部不能│示犯行。  │
  │    │肆月。      │沒收時，以其財產抵償│          │
  │    │            │之；扣案之電子磅秤壹│          │
  │    │            │個、帳冊（即筆記本）│          │
  │    │            │壹本、行動電話手機壹│          │
  │    │            │支（含0000000000號  │          │
  │    │            │SIM 卡壹張）均沒收。│          │
  │    │            │                    │          │
  ├──┼──────┼──────────┼─────┤
  │ 三 │賴俊宏販賣第│未扣案之販賣第三級毒│即犯罪事實│
  │    │三級毒品，處│品所得新臺幣佰伍拾│欄壹、三所│
  │    │有期徒刑壹年│元沒收，如全部或一部│示犯行。  │
  │    │肆月。      │不能沒收時，以其財產│          │
  │    │            │抵償之；扣案之電子磅│          │
  │    │            │秤壹個、帳冊（即筆記│          │
  │    │            │本）壹本、行動電話手│          │
  │    │            │機壹支（含0000000000│          │
  │    │            │號SI M卡壹張）均沒收│          │
  │    │            │。                  │          │
  ├──┼──────┼──────────┼─────┤
  │ 四 │賴俊宏販賣第│未扣案之販賣第三級毒│即犯罪事實│
  │    │三級毒品，處│品所得新臺幣捌佰元沒│欄壹、四所│
  │    │有期徒刑壹年│收，如全部或一部不能│示犯行。  │
  │    │肆月。      │沒收時，以其財產抵償│          │
  │    │            │之；扣案之電子磅秤壹│          │
  │    │            │個、帳冊（即筆記本）│          │
  │    │            │壹本、行動電話手機壹│          │
  │    │            │支（含0000000000號SI│          │
  │    │            │M卡壹張）均沒收。   │          │
  └──┴──────┴──────────┴─────┘